【裁判字號】    97,上易,801
【裁判日期】    971211
【裁判案由】    賭博
【裁判全文】
臺灣高等法院高雄分院刑事判決         97年度上易字第801號
上  訴  人
即  被  告  甲○○
選任辯護人  蘇精哲律師
            王建元律師
上列上訴人因賭博案件，不服臺灣屏東地方法院97年度易字第70
號中華民國97年5 月21日第一審判決（起訴案號：臺灣屏東地方
法院檢察署96年度偵字第6268號），提起上訴，本院判決如下：
     主  文
上訴駁回。
     事  實
一、緣陳黃花美意圖營利，自民國96年7 月間起，提供其所承租
    位於屏東縣東港鎮○○路331 巷18號後方鐵皮屋之公眾得出
    入之場所作為賭博場所，並提供天九牌等賭具，由其外孫洪
    國彬擔任莊家，與另3 名擔任閒家之賭客共4 家分持天九牌
    ，各閒家與莊家比點數大小輸贏金錢，押注金額為新臺幣（
    下同）100 元至3,000 元不等，其餘賭客可選擇自由選擇閒
    家押注以與洪國彬對賭，若閒家開出之天九牌點數較莊家大
    ，則莊家需賠給賭客所押之賭金數目，如莊家點數較大，則
    所有賭金歸莊家所有；若莊家及閒家皆無點數，則視同莊家
    點數較大。洪國彬則將當日所贏取賭金淨利之10% 分配予陳
    黃花美，使其因此獲取利益。迄於96年9 月18日16時20分許
    ，甲○○等人在上開處所賭博財物時，經警據報前往上開處
    所內當場查獲。並經臺灣屏東地方法院檢察署檢察官指揮逕
    行搜索後，在甲○○身上扣得其所有預備供賭博所用之現金
    34萬4 千1 百元。
二、案經屏東縣警察局屏東分局報請臺灣屏東地方法院檢察署檢
    察官偵查起訴。
     理  由
壹、證據能力方面：
一、按被告以外之人於偵查中向檢察官所為之陳述，除顯有不可
    信之情況者外，得為證據；刑事訴訟法第159 條之1 第2 項
    定有明文。查本件證人洪國彬於檢察官偵查中經具結後所為
    之陳述，被告辯護人雖反對該項供述得具有證據能力，但未
    提出上開供述有何顯不可信之情況，依上說明，其於偵查中
    之證言自具有證據能力。
二、再按「被告以外之人於審判外之陳述，雖不符刑事訴訟法第
    159 條之1 至第159 條之4 等4 條之規定（即傳聞法則例外
    得為證據之情形），而經當事人於審判程序同意作為證據，
    法院審酌該言詞陳述或書面陳述作成時之情況，認為適當者
    ，亦得為證據。」；「當事人、代理人或辯護人於法院調查
    證據時，知有第159 條第1 項不得為證據之情形，而未於言
    詞辯論終結前聲明異議者，視為有前項之同意。」，刑事訴
    訟法第159 條之5 定有明文。查本件除上開說明外，其餘關
    於傳聞證據部分，於本院調查證據時，檢察官及被告、辯護
    人均未於言詞辯論終結前聲明異議，本院審酌證人之陳述以
    及書證作成時之情況，並無證據證明受到外力干擾及壓力之
    情形，認以之作為證據為適當，依上開規定，均得為證據。
貳、實體方面：
一、訊之上訴人即被告甲○○矢口否認有上開賭博犯行，辯稱：
    當天被告沒有賭博，被查扣之現金是要拿去借給戴勝福的云
    云。
二、然查：
  (一)證人即共同被告洪國彬於檢察官偵查中明確指認被告甲○○
    當時確有參與賭博等語（偵查卷第39頁），且被告甲○○亦
    係在現場被查獲無誤。
  (二)被告甲○○於警詢中供稱：「我是於96年9 月18日16時20分
    於東港鎮○○路331 巷18號後面鐵皮屋內賭博財物當場為警
    方查獲。」，「我是以1 比1 的玩法‧‧‧是以天九牌為賭
    具。」，「（你今日帶多少賭資參與賭博財物？）我今天帶
    34萬4 千1 百元。」（見本院卷第66頁），亦坦承確有至現
    場賭博財物。雖其隨後又改稱：「我今日還未開始賭博財物
    就被警方查獲。」云云，但其既已坦承在現場賭博財物，本
    院參以上開證人洪國彬於檢察官偵查中陳述被告確有參與賭
    博，以及被告如尚未開始賭博，又何以知道現場之賭法以及
    賠率等情以觀，足認被告於警詢中其後所稱「尚未開始賭博
    」一節，核與事實不符。
  (三)被告雖辯稱被查扣之現金是要拿去借給戴勝福云云，惟查被
    告於被查獲後，在警詢中並未供稱要借給戴勝福，此有警詢
    筆錄可證，如其當時確有要借錢於戴勝福，又何以不在警詢
    中即供明其事？而戴勝福被查獲時，其身上尚有34萬6 千1
    百元，此有戴勝福於警詢中之筆錄可證，足認戴勝福在現場
    並未缺錢使用，毋庸向被告借錢；戴勝福縱有其他用途而須
    向被告借錢，亦無用錢之急迫性，被告亦無持大筆之現金至
    賭博現場交付戴勝福之理。
  (四)證人洪國彬於原審法院審理中翻異前詞，證稱：是看到甲○
    ○站在角落與他姐夫講話，沒有看到他押注云云（原審法院
    卷第231 頁），與其於檢察官偵查中所為證述不符，顯係事
    後迴護之詞。
  (五)綜上所述，被告所辯，顯係卸責之詞，不足採信，犯行堪以
    認定；至被告辯護人辯稱被告被查獲時，身上之現金分為4
    疊，並非1 萬元綁1 捆1 節，與本院上開認定無關，不能因
    此即認被告並未參與賭博，而為被告有利之認定；另被告聲
    請勘驗蒐證錄影帶部分，因被告罪證已很明確，詳如上述，
    此部分亦無必要；均併予敘明。
三、核被告甲○○所為，係犯刑法第266 條第1 項前段之普通賭
    博罪。
四、原審因依刑法第266 條第1 項前段、第42條第3 項、第38條
    第1 項第2 款，刑法施行法第1 條之1 之規定，並審酌被告
    甲○○不思從事正當休閒，參與賭局，影響社會善良風氣，
    行為誠屬不當，犯罪後否認犯行，尚無悔意等一切情狀，量
    處罰金新臺幣1 萬元，並諭知如易服勞役，以新臺幣1 千元
    折算1 日；並以在甲○○身上扣得之現金34萬4 千1 百元，
    係其所有預備供賭博所用之物，依刑法第38條第1 項第2 款
    規定宣告沒收。認事用法，核無不合，量刑亦屬妥適。被告
    上訴意旨，仍執前詞，否認犯罪，指摘原判決不當，為無理
    由，應予駁回。
據上論結，應依刑事訴訟法第368條，判決如主文。
本案經檢察官孫小玲到庭執行職務。
中    華    民    國    97    年    12    月    11    日
                  刑事第五庭    審判長法  官  曾永宗
                                      法  官  王伯文
                                      法  官  任森銓
以上正本證明與原本無異。
本判決不得上訴。
中    華    民    國    97    年    12    月    11    日
                                      書記官  廖素珍
附錄本判決論罪科刑法條：
刑法第266條第1項前段：
在公共場所或公眾得出入之場所賭博財物者，處一千元以下罰金。


司法院資訊處製作；財團法人民間司法改革基金會備份。
